# 所属集团变更导致的坏账政策变更是否属于会计政策变更

提问人：周小喜 时间：2021-05-25 20:04:57
如题，若所属集团变更导致的坏账计提政策变更，是否属于会计政策变更？是否需要追溯调整？

回答人：chenyiwei
坏账准备的计提方法和比例属于会计估计，理论上不应随着所属集团的改变而改变。
如果确有变更的合理理由（但“所属集团变更”不是），则其变更应作为会计估计变更处理。